臺灣高等法院刑事裁定
111年度抗字第1125號
抗告人即  
再審聲請人  李福民


被      告  孫家棟

            法務部法醫研究所代表人侯寬仁
上列抗告即再審聲請人因聲請再審案件，不服臺灣臺北地方法院
中華民國111年6月30日裁定（111年度聲再字第13號），提起抗
告，本院裁定如下：
    主  文
抗告駁回。                                              
    理  由
一、原裁定意旨略以：再審聲請人李福民對原審法院111年度自
    字第26號案件聲請再審，然該判決係於民國111年5月30日送
    達再審聲請人，有該案之送達證書及原審公務電話紀錄在卷
    可參（見原審卷第23、29頁），而再審聲請人係於111年6月
    8日向原審具狀聲請再審，亦有卷附刑事自訴再審狀上之本
    院收狀戳日期可考，則再審聲請人為本件再審聲請時，原審
    法院111年度自字第26號判決尚未確定，再審聲請人對於尚
    未確定之上開判決聲請再審，其聲請再審之程序，自屬違背
    規定，且無從補正，應予駁回。
二、抗告意旨詳附件所載。
三、經查：
  ㈠依刑事訴訟法第420、421、422條之規定，係指「判決確定後
    」，可依上開規定聲請再審。又法院認為聲請再審之程序違
    背規定者，應以裁定駁回之。但其不合法律上之程式可以補
    正者，應定期間先命補正，刑事訴訟法第433條定有明文。
    另依刑事訴訟法第429條之2前段規定，聲請再審之案件，除
    顯無必要者外，應通知聲請人及其代理人到場，並聽取檢察
    官及受判決人之意見；衡諸立法意旨係為釐清聲請再審是否
    合法及有無理由，故所謂「顯無必要」，如依聲請意旨從形
    式上觀察，聲請顯有理由而應裁定開始再審；或顯無理由而
    應予駁回；或顯屬程序上不合法且無可補正，例如對尚未確
    定之判決為聲請，其程序違背規定已明，而無需再予釐清，
    且無從命補正，當然無庸依上開規定通知到場聽取意見之必
    要，庶免徒然浪費有限之司法資源（最高法院109年度台抗
    字第263號裁定意旨參照）。
　㈡抗告人即再審聲請人於111年6月8日對原審法院111年度自字
    第26號案件聲請再審，有刑事自訴再審狀之日期戳章在卷可
    查（見原審卷第5頁）；而原審法院111年度自字第26號案件
    迄於111年6月15日尚未判決確定等情，有原審公務電話紀錄
    在卷可查（見原審卷第29頁），是以抗告人在判決確定前聲
    請本件再審，於法未合，且無從補正，自應予駁回。
　㈢從而，原審法院以抗告人之再審聲請違背規定、無從補正而
    予以駁回，復敘明未通知抗告人到場並聽取檢察官陳述意見
    之理由，經核尚無違誤。是抗告意旨指摘原裁定違法不當，
    為無理由，應予駁回。
四、據上論斷，應依刑事訴訟法第412條，裁定如主文。
中　　華　　民　　國　　111 　年　　7 　　月　　29　　日
              　  刑事第二十三庭審判長法　官  許永煌
　　　　　　　　　　　　　　　　　    法　官  吳定亞
　　　　　　　　　　　　　　　　　    法　官  黃美文
以上正本證明與原本無異。
如不服本裁定，應於收受送達後五日內向本院提出再抗告狀。
                                　    書記官  彭威翔
中　　華　　民　　國　　111 　年　　7 　　月　　29　　日